# 请教陈版：研发人员股权激励费用税务可加计扣除，但财务核算不建议列研发费用的矛盾

提问人：mifan324 时间：2019-10-29 14:28:51
陈版，您好
上次您有讲到股权激励费用，不管是研发人员还是销售人员的，考虑到股权激励费用的不经常性，建议统一列在管理费用里，不要按人员归属性质分别列支。
但是这样有个问题，研发人员的股权激励费用按税法规定，在行权的时候是可以加计扣除抵扣企业所得税的，但是这个要求财务核算上将相关成本列在研发费用中。
因为我们公司涉及比较多的研发人员股权激励，会有较多的税收影响。
所以我想请问下，将股权激励费用统一列支在管理费用中，是有相对比较明确的规定呢，还是只是为了前后年度数据的可比性，若是为了数据可比性，我们可以做些解释，甚至年度报告里可以单列三级明细去解释。
盼回答。谢谢！！

回答人：chenyiwei
实务中一般在管理费用科目下设置 “股份支付费用”明细科目，核算股份支付确认的相关费用，一般不再根据激励对象的服务内容再区分到具体的成本费用明细中。就你说的特殊情况，也可以考虑将对研发人员的股份支付费用计入费用化的研发支出中，并在附注中予以充分披露和解释。